【裁判字號】    98,交聲,95
【裁判日期】    980429
【裁判案由】    違反道路交通管理處罰條例
【裁判全文】
臺灣宜蘭地方法院交通事件裁定          98年度交聲字第95號
移送機關    交通部公路總局臺北區監理所宜蘭監理站
異  議  人  甲○○
上列異議人因違反道路交通管理處罰條例案件，對於交通部公路
總局台北區監理所宜蘭監理站民國98年3月2日所為之處分（原處
分案號：宜監字第裁43─CO0000000號），聲明異議，本院裁定
如下：
    主  文
異議駁回。
    理  由
一、按汽車駕駛人停車時，在禁止臨時停車處所停車者，處新臺
    幣（下同）600元以上1,200元以下罰鍰：道路交通管理處罰
    條例第56條第1項第1款定有明文。
二、移送機關裁決意旨略以：異議人甲○○於民國96年11月7日8
    時39分許，在臺北縣中和市○○路○段175巷口停放CRL-339
    號重型機車，因有「在禁止臨時停車處所停車」之違規行為
    ，而為臺北縣政府警察局中利分局掣發北縣警交字第CO0000
    000號舉發違反道路交通管理事件通知單舉發，並經移送機
    關請上開舉發單位調查，仍認異議人違規事實明確，乃以異
    議人違反道路交通管理處罰條例第56條第1項第1款規定，爰
    依上開規定，裁處異議人罰鍰1,200元。
二、異議意旨略以：異議人並未確實收到舉發違反道路交通管理
    事件通知單，而導致異議人在不知有違規罰單之情形下，時
    間逾期、罰金加倍，此係行政作業疏失，卻要異議人承受所
    有責任與過失，異議人無法接受。又異議人戶籍資料與車籍
    資料不同，舉發單位並未依車籍地址送達舉發違反道路交通
    管理事件通知單。為此爰於法定期間內聲明異議，請求撤銷
    原處分等語。
三、經查：
（一）異議人於96年11月7日8時39分許，將車牌號碼CRL-339號
      重型機車，停放於臺北縣中和市○○路○段175巷口之臨時
      停車處所之事實，乃為異議人所不爭，並有採證照片1幀
      附卷可查（見本院卷第12頁），足資認定。
（二）按處理違反道路交通管理事件，有關文書送達之程式，依
      行政程序法之規定，違反道路交通管理事件統一裁罰基準
      及處理細則第5條定有明文。依行政程序法第72條第1項前
      段、第73條第1項、第74條第1項規定，送達，於應受送達
      人之住居所、事務所或營業所為之；於應送達處所不獲會
      晤應受送達人時，得將文書付與有辨別事理能力之同居人
      、受僱人或應送達處所之接收郵件人員。不能依前述方式
      為之者，得將文書寄存送達地之地方自治或警察機關，並
      作送達通知書2份，1份黏貼於應受送達人住居所、事務所
      、營業所或其就業處所門首，另1份交由鄰居轉交或置於
      該送達處所信箱或其他適當位置，以為送達。經查，本件
      舉發單位所製北縣警交字第CO0000000號舉發違反道路交
      通管理事件通知單，業於96年11月30日寄送宜蘭縣羅東鎮
      ○○路94巷17之4號，因郵務人員不獲會晤異議人與有辨
      別事理能力之同居人、受僱人或接收郵件人員，乃將舉發
      違反道路交通管理事件通知單寄存於羅東郵局，並製作送
      達通知書2份，1份黏貼於上開住所之門首，另1份置於上
      開住所信箱或其他適當位置，而寄存送達之事實，有送達
      證書1份在卷可參（見本院卷第11頁）。
（三）異議人於96年8月6日已將住所遷入宜蘭縣羅東鎮○○路94
      巷17之4號，有法務部戶役政連結作業系統查詢結果各1份
      在卷可參（見本院卷第15頁）。又本件裁決書亦於98年3
      月2日送達異議人上開登記住址，並由異議人親自簽收無
      誤，顯見上址確係異議人對外表示之住所無誤。
（四）至於異議人稱車籍地址與戶籍地址不符部分，原應由異議
      人向交通監理機關辦理車籍資料（車籍地址）之更正，尚
      不能以車籍地址與戶籍地址不同為由，主張不可歸責或不
      應受罰。況且，道路交通安全規則第23條第1項規定車籍
      地址之登記，屬公路監理機關對於車輛動態掌握之行政管
      理措施，非意行政機關僅以車籍地址為準而為送達。對受
      處分人寄發各項文書或處分，仍應依行政程序法第72條第
      1項前段、第73條第1項、第74條第1項規定，向應受送達
      人之住居所、事務所或營業所等處所為之。是該舉發違反
      道路交通管理事件通知單已於96年11月30日送達於異議人
      上開住所，確屬合法。異議人上開異議理由，洵非可採。
四、綜上，異議人確有上開違規行為，並無疑義，其所辯不足採
    信，原處分機關援引道路交通管理處罰條例第56條第1項第5
    款規定，裁處異議人罰鍰1,200元，於法並無不合，
      本件異議為無理由，應予駁回。
五、依道路交通案件處理辦法第19條，裁定如主文。
中    華    民    國    98    年    4    月    29    日
                  交通法庭  法  官  謝佩玲
以上正本證明與原本無異。
如不服本裁定，應於裁定送達後5日內，向本院提出抗告狀。（
應附繕本）
                            書記官  李玉雲
中    華    民    國    98    年    5     月    1     日


司法院資訊處製作；財團法人民間司法改革基金會備份。
